【裁判字號】    98,抗,249
【裁判日期】    981022
【裁判案由】    本票裁定
【裁判全文】
臺灣臺中地方法院民事裁定               98年度抗字第249號
抗  告  人  丙○○
            甲○○
相  對  人  乙○○
抗告人因與相對人間聲請本票准許強制執行事件，抗告人對於民
國98年9月14日本院簡易庭所為之裁定（98年度司票字第7397號
）提起抗告，本院合議庭裁定如下：
    主  文
抗告駁回。
抗告程序費用新台幣壹仟元由抗告人負擔。
    理    由
一、按本票執票人，依票據法第123條規定，聲請法院裁定許可
    對發票人強制執行，係屬非訟事件，此項聲請之裁定，及抗
    告法院之裁定，僅依非訟事件程序，以審查強制執行許可與
    否，並無確定實體上法律關係存否之效力，如發票人就票據
    債務之存否有爭執時，應由發票人提起確認之訴，以資解決
    。（最高法院57年台抗字第76號判例可資參照）
二、本件相對人主張：伊執有抗告人為共同發票人，如原裁定所
    示之本票2紙，並免除作成拒絕證書，詎屆期提示未獲付款
    ，依票據法第123條規定聲請裁定許可強制執行等情，已據
    提出本票一紙為證。原裁定予以准許，即無不合。抗告意旨
    略以：抗告人甲○○於95年間，因經商需資金周轉，向相對
    人調度，經相對人同意於新台幣（下同）100萬元內以支票
    調現，利息以每萬元月息300元計算，並由抗告人丙○○簽
    發系爭本票2紙為擔保，而95年起至97年7月18日所借款項均
    獲兌現。又抗告人甲○○向相對人借款之100萬元，於97年7
    月間因遭人倒債無法償付，經雙方同意每月償付1萬元，並
    於97年8月簽立100萬元本票擔保，相對人應將系爭2紙本票
    返還，且抗告人甲○○分別於97年8月12日、同年9月1日、
    同年10月1日、98年1月2日、同年4月1日返還10萬元、2萬元
    、2萬元、1萬元、5千元，尚欠金額應為845,000元，爰請求
    撤銷原裁定等語，係屬實體上之爭執，應由抗告人另行提起
    訴訟，以資解決，本件非訟事件程序不得加以審究，仍應准
    許為強制執行之裁定。本件抗告為無理由，應予駁回。
三、據上論結，本件抗告為無理由，依非訟事件法第46條、第21
    條第2項、第24條第1項，民事訴訟法第495條之1第1項、第
    449 條第1項、第78條，裁定如主文。
中    華    民    國    98    年    10    月    22    日
                  民事第一庭    審判長法  官  張瑞蘭
                                      法  官  陳毓秀
                                      法  官  卓進仕
正本係照原本作成。
如不服本裁定，僅得於收受本裁定正本送達10日內，以適用法規
顯有錯誤為理由，向本院提出再抗告狀（須附繕本一份及繳納再
抗告裁判費新台幣1,000元），經本院許可後始可再抗告，前項
許可以原裁定所涉及之法律見解具有原則上重要性者為限。
中    華    民    國    98    年    10    月    22    日
                                      書記官


司法院資訊處製作；財團法人民間司法改革基金會備份。
